臺灣高等法院臺南分院刑事裁定　　　　　 96年度抗字第291號
抗　告　人　甲○○
　　　　　　　　　　（現於臺灣臺中監獄臺中分監執行中）
上列抗告人因聲請減刑案件，不服臺灣臺南地方法院中華民國96
年7月31日（96年度聲減字第1603號），提起抗告，本院裁定如
下：
    主  文
抗告駁回。
    理  由
一、抗告意旨略以：
（一）抗告人犯數罪，經原裁定予以減刑並定應執行刑，惟原裁
      定附表４之罪因與不得減刑之刑法第320條、339條之罪有
      牽連關係而不予減刑，但臺灣桃園地方法院95年度易緝字
      第81號判決犯罪事實未指出各犯行間之牽連關係及依據理
      由，僅籠統以概括犯意稱之。
（二）上開判決筆錄主文僅以偽造文書科刑有期徒刑2年，說明
      法律上承認該罪名之成立，且刑法216條之罪為得減之罪
      名。又該案論罪法條有5項罪名，縱以不利抗告人之算法
      ，實體以不減刑之刑法第320條、第339條為主刑，然餘下
      4項罪名，以連續最輕之科刑標準，每項有期徒刑2月計，
      合計為8月，應將總刑度2年減去8月得1年4月。
（三）如行為人犯任一不得減刑之罪，但宣告刑為有期徒刑1年6
      月以下，並同時牽連其他不得減之罪，卻依舊得予減刑。
      是單以牽連犯為不得減刑之訴求，顯不符公平原則。
（四）由臺灣高等法院臺南分院93年度聲字第226號裁定可知，
      原裁定編號(一)、(二)之罪，未減刑前曾經定執行刑為一年三
      月，減少1月徒刑，故原裁定編號(四)偽造文書處有期徒刑
      二年部分，顯應縮減高於1月以上，原裁定未予減刑，尚
      有未洽，懇請酌量減刑等語。
二、原裁定以：抗告人甲○○因於原判決附表所示時間犯附表所
    列之罪，經分別判處如該附表所示之刑，均經確定在案。其
    所犯附表編號１、２、３之罪，犯罪時間均在中華民國96年
    4月24日以前，合於減刑條件，經臺灣臺南地方法院檢察署
    檢察官聲請減刑並聲請就附表編號１、２與編號４所列不應
    減刑之犯罪所處之刑，定其應執行之刑，爰裁定抗告人附表
    編號１、２與附表編號４不應減刑之罪所處之刑，應執行有
    期徒刑2年7月又15日等語，核無不合。
三、抗告人以抗告意旨主張裁定編號(四)應予減刑云云，惟查：依
    法院辦理96年減刑案件應行注意事項第十點之規定：「裁判
    上一罪，如其中一部分為本條例第三條所定不予減刑之罪，
    則其據以處罰之他罪雖非同條列舉之罪名，亦應不予減刑（
    參考司法院院解字第三四五四號、第三六六一號解釋）。」
    本件附表編號４之罪，係犯刑法第210條、216條及第320條
    第1項竊盜罪及第339條第1項之詐欺取財罪，數罪間有牽連
    關係，而從一重之行使偽造私文書罪處斷，判處有期徒刑二
    年，該論罪法條雖得減刑, 但其中刑法第320條第1項竊盜罪
    及第339條第1項之詐欺取財罪，係中華民國96年減刑條例第
    3條第1項各款之不得減刑之罪名，有臺灣桃園地方法院95年
    度易緝字第81號判決筆錄在卷可稽，從而原裁定不予減刑，
    並無不合抗告為無理由。
四、據上論斷，爰依刑事訴訟法第412條裁定如主文。
中　　華　　民　　國　　96　　年　　10　　月　　11　　日
                  刑事第五庭    審判長法　官  楊明章
                                      法　官  顏基典
                                      法　官  楊子莊
以上正本證明與原本無異。
不得再抗告。
　　　　　　　　　　　　　　　　　　　書記官  王全龍
中　　華　　民　　國　　96　　年　　10　　月　　11　　日
